Inventaris van de archieven van het Gerechtshof te 's-Gravenhage (1975) 1980-1989 (1993), het Secretariaat v.d. Commissie Schadefonds Geweldmisdrijven (1976) 1980-1989 (1991) en de Commissie van Toezicht bij het Jeugdhuis van Bewaring De Sprang 1980-1989
Nationaal Archief, Den Haag
- de mogelijkheid van sneller doen van een uitspraak door de belastingrechter door af te zien van een mondelinge behandeling, omdat de zaak door de uitwisseling van stukken kan de belastingrechter krachtens artikel 11a Wet ARB voldoende is voorbereid
Voorheen Huis van Bewaring I. De officiële ingebruikneming had plaats op 24 september 1970. De naam van deze gevangenis herinnert aan het graven van een kanaal voor de watervoorziening in de duinen. Zie verder J.M. Terwiel, Bajes in de duinen 1880-2000, Scheveningen: Penitentiair Complex Scheveningen z.j. [1988], pag. 77, 101-103.
Voorzitter: Mevr. Mr. S.J.M. van Delden-van den Belt 23 mei 1977
Secretaris: Mevr. mr. J.H. Souren-Cramer 16 mei 1977
Bijlage VI: Structuur in hoofdlijnen van Openbaar Ministerie in 1989
Procureur - Generaal f.g.d. directeur van politie
Advocaten - Generaal ( 8 A.G. ‘s).
Commissaris van Rijkspolitie
Rijksrecherche (12 personen ).
Commissaris van rijkspolitie 1e klasse.
Inspecteurs der rijksrechercheurs 1e klasse.
Rijksrechercheurs
Aspirant-rijksrechercheurs.
postale recherche.>
Kabinetchef
Secretaresse Procureur-generaal.
Plv. kabinetchef.
Beleidsmedewerkers.
Secretaris Landelijke vergadering van economische Officieren van Justitie.
Hoofd van de Administratie
Admininistratie Strafzaken
Sectiechef.
Militaire zaken.
Raadkamerzaken.
Zittingsvoorbereiding (ZIVO) ( 6 personen).
Executie (6 personen).
Administratie Algemene Zaken
Sectiechef.
Documentatie.
Registratie.
Typekamer (bezet door 2 parttime medewerksters).
Correspondentie.
Bijlage VII: Verklarende woordenlijst
Advocaten-generaal:
De officieren van Justitie bij het Gerechtshof. Ter zitting treedt de AG op als procureur-generaal, krachtens art.3 wet RO. Toetst en adviseert het Gerechtshof van klachtzaken in hoger beroep (ex. Art 12 WvSv).
Appèl:
Hoger beroep aantekenen tegen een daarvoor vatbare uitspraak.
Appellant:
De eiser in hoger beroep.
Arrest:
Uitspraak van het Gerechtshof en Hoge Raad der Nederlanden.
Arrondissement:
Rechtsgebied dat tot de rechtsbevoegdheid van de rechtbank behoort.
Audiëntieblad:
Verslag van een terechtzitting, ook wel rol genoemd.
Auteursrecht:
Het uitsluitend exploitatierecht van een maker van werk van letterkunde, wetenschap of kunst. (wetgeving 1912,1972,1985,2004).
Balie:
(1) De gezamenlijke advocaten (en hun orde) in een arrondissement.
(2) Loket.
Beschikking:
Rechterlijke of administratieve beslissing, meestal op een daartoe ingediend verzoekschrift.
Cassatie:
Hoger beroep instellen bij de Hoge Raad der Nederlanden.
Chipsrecht:
Het uitsluitend recht op een topografie van een halfgeleiderproduct. Topografierecht (wetgeving 1987)
Comparitie:
Het op rechterlijk bevel door partijen in persoon voor een rechter verschijnen.
Compromis:
Overeenkomst waarbij partijen een geschil over de uitspraak aan scheidsmannen onderwerpen.
Conclusie:
Gedeelte van een gerechtelijke schriftuur.
Dading:
Schriftelijke overeenkomst waarbij partijen een aanhangig rechtsgeding ten einde brengen, of een te voeren geding voorkomen (schikking).
Dagvaarding:
Mededeling aan een gedaagde, getuige of deskundige dat hij op een bepaald tijdstip voor de rechter moet verschijnen, onder mededeling van hetgeen van hem verlangd zal worden en door wie.
Databankrechten:
Het auteursrecht van de maker van een databank.(wetgeving 1999)
Directe belastingen:
Zijn belastingen die rechtstreeks (direct) worden geheven ten laste van diegenen, waarop zij geacht worden te drukken, zoals inkomen, winst en vermogen.
Enquête:
Verhoor van de getuigen door de eiser voortgebracht.
Exceptie:
Tegenwerping c.q. verweermiddel in een burgerlijk proces dat, zonder de feitelijke stellingen van de eis zelf aan te tasten, toch, indien juist bevonden, die eis moet mislukken. De gedaagde stelt beroept zich bijvoorbeeld op de onbevoegdheid van de rechter, nietigheid van de dagvaarding of uitstel van beraad.
Gebruiksmodellenrecht:
Het uitsluitend recht op een uitvinding, die nieuw is, op uitvinderswerkzaamheid berust of een voordeel van praktische betekenis biedt, en die vatbaar is voor toepassing op het gebied van de nijverheid (wetgeving 1986,1995).
Geïntimeerde:
De gedaagde in hoger beroep.
Handelsnaamrecht:
Het recht op de naam waaronder een onderneming gedreven wordt (wetgeving 1921).
Herkapitalisatiebelasting:
Een directe belasting uit 1941, 1951 en 1957-2000. Herkapitalisatie is een verandering in de samenstelling van het eigen vermogen van een vennoot, waarbij het gestorte aandelenkapitaal wordt vergroot t.b.v. de reserves.
Indirecte belastingen:
Belastingen die door de belastingschuldige in beginsel op een ander wordt afgewend.
Industriële rechten:
De intectuelle rechten met uitzondering van auteursrecht en naburige rechten. Het gemeenschappelijke is dan de bescherming van de aan het bedrijfsleven dienstbaar gemaakte producten van menselijke vernuft ter bestrijding van oneerlijke concurrentie
Jurisdictie:
Rechterlijke bevoegdheid.
Kanton:
Rechtsgebied dat tot de rechtsbevoegdheid van het kantongerecht behoort.
Kracht van gewijsde:
Definitief worden van het uitgesproken arrest omdat de verdachte geen verdere actie heeft ondernomen of omdat de termijn van beroep is verstreken.
Kwekersrecht:
Het uitsluitend recht ten aanzien van nieuwe kweekproducten. Van elk gewas in het plantenrijk (wetgeving 1941, 1966, 1998, 2005)
Merkenrecht (fabrieken en handelsmerken):
Het uitsluitend recht op een teken dat dient om waren of diensten van onderneming te onderscheiden van die andere ondernemingen (wetgeving 1893, 1971, 1987 (Benelux-merkenrecht).
Naburige rechten:
Het uitsluitend exploitatierecht voor uitvoerende kunstenaars, producenten van fonogrammen en omroeporganisaties.(wetgeving 1961)
Octrooirecht:
Het uitsluitend recht op een uitvinding, die nieuw is, op uitvinderswerkzaamheid berust en die vatbar is voor toepassing in de nijverheid. (wetgeving 1910,1995)
Opcenten:
Percentageverhoging van het oorspronkelijke bedrag.
Proces- verbaal
(1) Schriftelijke verslag van hetgeen ter terechtzitting is behandeld
(2) Op ambtseed opgemaakt schriftelijk verslag v.e. opsporingsambtenaar over een ingesteld onderzoek naar een gepleegd strafbaar feit.
Procureur:
Vertegenwoordiger van partijen in burgerlijke rechtszaken, die bevoegd is tot het indienen van conclusies, advocaat in burgerlijke rechtszaken.
Procureur- generaal:
(1) Hoofd v.e. ressortsparket
(2) Fungerend directeur van politie in zijn ressort met een toezichthoudende taak, voor zover werkzaam ten dienste van Justitie.
(3) Treedt op ter strafterechtzitting als OM (in feite vaak een AG) als vervolgingsambtenaar.
Prorogatie:
Het afstand doen van één trap van rechtsbedeling, door een geschil dat vatbaar is voor hoger beroep aan een Gerechtshof en waarin dading of compromis kan plaatshebben, al meteen aan het Gerechtshof te onderwerpen.
Raadsheer:
rechter bij het Gerechtshof of Hoge Raad der Nederlanden. De vrouwelijke rechter wordt raadsheer of Mevr. de rechter genoemd.
Raadkamer:
(1) Het vertrek waarin rechters beraadslagen
(2) Rechterlijk college dat strafzaken behandelt waarvoor geen openbare zitting is voorgeschreven buiten de openbare behandeling.
Raadsman/Raadsvrouw:
advocaat.
Request:
Verzoekschrift, in het bijzonder gericht tot het bevoegde rechterlijke gezag.
Ressort:
Rechtsgebied dat tot de rechtsbevoegdheid van het Gerechtshof behoort.
Rogatoire commissie:
Verhoor van getuigen, opdracht door een rechter aan een andere rechter (meestal ander rechtsgebied) dan degene voor wie het betrokken geding hangende is.
Rijksrecherche:
Opsporingsdienst, bespottelijk ingedeeld onder het gezag van de PG, met de inwerking reading van het KB uit 1897 (wetgeving 1856, 1938, 1945, 1957, 1993).
Tekeningen- of modellenrecht:
Het uitsluitend recht op het nieuwe uiterlijk van een bepaald voortbrengsel (tekening of model) met een gebruiksfunctie. (wetgeving 1925, 1975)
Verstek:
Het niet verschijnen van een verdachte of gedaagde ter terechtzitting
Geraadpleegde bronnen
Prof. Dr. H. G. van de Bunt en Mr. Dr. E. Niemeijer, e.a.: Honderd jaar rijksrecherche. Terugblik en toekomst (Den Haag, 1997)
Prof. Mr. S. Faber en S.F. Buytendijk, Strafdossier nu en straks, rapport 17 juli 1996.(Den-Haag, 1996).
(uitgebracht aan de vergadering van de Permanente begeleidingscommissie aststelling vernietigingslijsten archiefbescheiden rechterlijke macht)
Prof. Mr. S. Faber en S.F. Buytendijk, ‘Strafdossiers en steekproeven’ in P.M.M. Klep (ed) Steekproeven uit massale archiefbestanden ter wille van het historische belang (pg. 115 - 127): Koninklijke Vereniging van Archivarissen in Nederland (KVAN) (’s-Gravenhage, 1997).
Mr. F.F. Langemeijer, Het slachtoffer en het strafproces (Deventer, 2010)
Gezamenlijk verslag van de Gerechtshoven 1985 - 1989 (zonder plaatsaanduiding).
N.B.: In 1987 werd voor het eerst een gezamenlijk jaarverslag uitgebracht van 5 Gerechtshoven.
Handleiding voor de administratie van beroepen in belastingzaken, Ministerie van Justitie, Hoofddirectie Organisatie Rechtspleging en Rechtshulp (H.D.O.R.R.) (Den-Haag, 2008)
Mr. G. Chr. Kok, In dienst van het recht: uit de geschiedenis van het Gerechtshof ’s-Gravenhage en de daaraan vooraf gegane hoven (1428-heden) ( Hilversum, 2005).
Mr. P. Meyjes, Administratief procesrecht in belastingzaken (Deventer/Antwerpen, 1964)
Mr. A.B. Vast, ‘75 jaar Openbaar Ministerie, Uit de ivoren toren, in een glazen huis’ in: Nederlands Juristenblad (NJB) aflevering 2000/2.
Geschiedenis van het archiefbeheer
1. Huisvesting
Sinds 1974 was het Gerechtshof ondergebracht in het nieuwe Paleis van Justitie aan de Juliana van Stolberglaan 2 - 4. Daarin waren de volgende zeven gerechten gehuisvest: het Gerechtshof, het Kantongerecht, de Arrondissementsrechtbank, het Hoog Militair Gerechtshof, de Zeekrijgsraad, de Raad van Beroep, het Ambtenarengerecht en het College van Beroep voor het bedrijfsleven. Daarmee was dit meteen het grootste gebouw dat de Rijksoverheid in gebruik had. In de archiefkelder werd een centrale archiefbewaarplaats ingericht, waarin elk rechtscollege een eigen ruimte kreeg toegewezen. In principe brachten de verschillende afdelingen hier ongeveer eens in de twee jaar hun dynamische archief naar het statisch archief over. Het Gerechtshof kreeg voor zijn zittingen een aparte vleugel met drie zittingszalen om een groot plein, dat door de Rotterdamse leden van het Gerechtshof al snel het “Hofplein” werd betiteld. De bedoeling was de grote zittingszaal te gebruiken voor strafzittingen en de twee kleinere zalen voor civiele zaken. Op de verdieping daarboven waren twee kleine zittingszalen voor de belastingkamers en twee enquêtekamers. In het kantoorgedeelte waren ruime afdelingen voor de griffies. Alle leden van het Gerechtshof die in het gebouw wilden werken, kregen een eigen kamer op de negende verdieping. Het parket van de Procureur-Generaal had een eigen verdieping, Mr W.A. baron van der Feltz kreeg als procureur-generaal (was dat van 1971 - 1981) daar een grote kamer, die tevens kon dienen voor vergaderingen. De advocaten-generaal, de hoofdambtenaar voor bijzondere diensten, de raadsheren en alle parketmedewerkers, inclusief de toen onder de procureur-generaal ressorterende medewerkers van de Rijksrecherche waren eveneens op de tiende verdieping gehuisvest.
2. Archief
Bij de verhuizing naar het nieuwe gerechtsgebouw in 1974 werd het inmiddels gevormde griffiearchief geschat op circa 375 strekkende meter. De gezamenlijke huisvesting van de hiervoor genoemde zeven colleges bracht in 1974 een reorganisatie van diverse diensten met zich mee, zoals onder andere van de Interne Dienst, waar het archief als dienst deel vanuit maakte. De zorg voor het archief werd aan enkele medewerkers van deze dienst toevertrouwd. Het duurde tot 1980 voordat voor het eerst in de persoon van Gijsbertus van Rijswijk (geb. 1932) een Hoofd Archiefdienst c.q. Archivaris werd aangesteld. Op 14 mei 1993 nam hij na negentien jaar in het archief werkzaam te zijn geweest afscheid.
Voor zover bekend werd het archief van het Gerechtshof in 1978 voor het eerst geïnspecteerd. Bij de inspectie in 1988 werd geconstateerd dat er uit de overgebrachte archieven jaarlijks aan de hand van de toen geldende vernietigingslijsten van 1936 en incidentele machtigingen werd vernietigd. Desondanks nam het ruimtegebrek zowel van de dynamische- als statische archieven enkel maar toe.
Bij de landelijk gecoördineerde archiefinspectie bij de Rechterlijke Macht in 1990 werd geklaagd over de materiële verzorging van de dossiers in de dynamische fase. De administraties van de verschillende afdelingen stootten hun archieven te snel en in onverzorgde staat af. Wel werd er een scheiding aangebracht tussen de stukken van de griffie en van het parket. Deze werden naar archiefvormer opgeborgen en zaaksgewijs chronologisch gerangschikt, met een alfabetische toegang.
Inspectierapporten van 1 november 1978, 27 mei 1988 en 1 mei 1990 van de archiefinspecteur van Zuid-Holland in: Nationaal Archief (onderdeel Rijksarchief in Zuid-Holland), Rechterlijke macht, dossier I (Gerechtshoven, arrondissementsrechtbanken).
De verwerving van het archief
Het archief is krachtens bepalingen van de Archiefwet overgebracht.
Inhoud en structuur van het archief
Inhoud
1. Wenken voor de gebruiker (zoekinstructie)
De bij het Gerechtshof aanwezige stukken bestaan in hoofdzaak uit series, die meestal chronologische
geordend zijn. In veel gevallen vormen alfabetische klappers daarop een toegang. Alfabetisch betekent in dergelijke gevallen dat de klappers alfabetisch zijn onderverdeeld. Binnen elke letter is een onderverdeling in jaren maar zonder dat de namen binnen dat jaar op hun beurt weer alfabetisch zijn geordend zoals in een telefoongids gebeurt. In plaats daarvan zijn de namen alfabetisch ingeschreven in de chronologische volgorde van inschrijving.
1.1. Strafzaken
De afgedane dossiers werden op een uniek rolnummer (Hof-PG nummer) gearchiveerd (inv. nrs. 30 -772), voorafgegaan door het cijfer 22 met daarachter een punt, hetgeen voor het Gerechtshof ’s-Gravenhage stond. Daarachter verschijnt een liggende streep gevolgd door de getallen 0 tot en met 9, die staan voor 1980 tot en met 1989. Bij arresten zijn de jaartallen daarentegen wel volledig uitgeschreven.
Op uniform voorgeschreven registratiekaarten is het verloop van procedures bijgehouden door de griffie en het parket. De roze registratiekaarten van de griffie zijn op familienaam en jaar gerangschikt (inv.nrs. 3 - 22).
De arresten (inv.nrs. 30-772) zijn op datum en niet op rolnummer terug te vinden (zie gebruiksaanwijzing verderop).
Zie voor de verdere beschrijving de inventaris van het archief van het parket van de Procureur-generaal bij het Gerechtshof, dat in de toekomst als apart archief aan het Nationaal Archief wordt overgedragen.
Informatie Gerechtshof - parket PG: Uit geschiedenis van ons hofafscheid van het ambt Procureur - generaal bij de Hoven - jaargang 3 no. 4 (juli 1999) en Mr. M.E. Verburg - De minister de baas; minister van justitie en openbaar ministerie, grepen uit de historie van de aanwijzingsbevoegdheid (Den-Haag) 2002, in het bijzonder: Hfd XI - Naar een gereorganiseerd OM (1994 - 1999) pg. 209 -253.
1.1.1. Gewone strafzaken
Raadpleeg eerst het alfabetisch op de naam van de appellanten ingerichte kaartsysteem (inv. nrs. 3 - 29). Op de rolkaarten wordt rechtsboven verwezen naar het rolnummer van het arrest en het jaartal (bijvoorbeeld: 220001-0).
Met behulp van dezelfde kaart vindt men linksonder de datum/data van de zitting(en) en het gezochte eindarrest (inv. nrs. 773 - 972).
Met behulp van het jaartal en rolnummer (rechtsboven) vindt men bij het desbetreffende jaar het dossier van de strafzaak (inv. nrs. 30 - 772) (In de inventaris is bij vermelding van de rolnummers het cijfer 22 weggelaten).
1.1.2. Economische strafzaken (letter E)
Raadpleeg eerst de rolkaarten van de (economische) strafzaken (inv. nrs 3 - 29). Hierop staat rechtsboven het rolnummer vermeld, voorafgegaan door de letter E of Ec (=Economische strafzaken) (bijvoorbeeld: E 22.002102/82).
Met behulp van dezelfde kaart vindt men linksonder de datum/data van de zitting(en) en het gezochte eindarrest (inv. nrs. 973 - 983).
Met behulp van het jaartal en het rolnummer (rechtsboven) vindt men bij het desbetreffende jaar het dossier van de strafzaak (de inv. nrs. 30 - 772).
Met behulp van de datum van het arrest vindt men bij het desbetreffende jaar het arrest (inv. nrs. 973 - 983).
1.1.3. Klaagschriften
Op de klapperkaarten uit 1979 - 1993 (inv. nr. 1003) werd bij de inschrijving van klaagschriften van artikel 12 van het Wetboek van Strafvordering (Sv) rechtsboven het volgnummer, bestaande uit een vermelding van jaar en nummer (bijv. 80/R-5) (inv. nrs. 1004 - 1013) vermeld. Daaronder staat het procedureverloop met de beslissing (afgewezen of vervolging gelast).
Op de klapperkaarten uit 1985 - 1989 (inv. nrs. 1016 - 1017) werd bij de inschrijving van de klaagschriften op grond van het derde boek van Wetboek van Strafvordering (Sv) rechtsboven het volgnummer, bestaande uit een vermelding van jaar en nummer (bijv. 506-H-89) vermeld. Daaronder staat het procedureverloop met de beslissing.
1.1.4. Gratieverzoeken
Begin met zoeken van de naam in de alfabetische klapper van de jaren 1985 - 1990 op gratieverzoeken (inv.nr. 1021) Zie voor de voorgaande jaren 1980 -1984 het archief van het Gerechtshof ’s-Gravenhage, (1930) 1945-1979 (1986) (3.03.81), inv. nr. 1000. Deze zijn binnen het jaar geordend op de volgorde van de inschrijving van de verzoeken, de volgnummers (rechterkolom).
Met behulp van het gratienummer vindt men in de registers van inschrijving onder het desbetreffende jaar in de derde kolom het rolnummer. Daarbij staat vermeld of de Procureur-generaal het gratieverzoek met gunstig of ongunstig advies naar de Minister van Justitie heeft doorgestuurd. Tevens wordt vermeld op welke datum de zaak is afgehandeld. Zij zijn alleen bewaard gebleven van de jaren 1985 - 1991 (inv. nr. 1020).
Met behulp van het rolnummer (inv. nr. 1020) vindt men alleen het proces-verbaal van de in hoger beroep behandelde strafzaak terug in de strafdossiers (inv. nrs. 30 - 772).
De gratieverzoeken uit de in deze inventaris opgenomen periode zijn te vinden in het archief betreffende Gratiebeleid en uitvoering van het Ministerie van Justitie.
NA, Inventaris van het archief betreffende het Gratiebeleid en uitvoering van het Ministerie van Justitie, 1947-1994 (nummer toegang 2.09.71).
1.2. Burgerlijke zaken aangebracht bij dagvaarding
Er zijn verschillende soorten eigentijdse toegangen:
- Alfabetische kaarten, gerangschikt op naam van appellant en het rolnummer (inv. nrs. 1209 - 1219) en met behulp van dit nummer kan men het roldossier vinden (inv. nrs. 1241 - 1860) (In de inventaris zijn bij de rolnummers de op pag. 10 uitgelegde afkortingen niet meegenomen).
- Alfabetische klapper van arresten voor civiele zaken, die aangebracht zijn in de jaren 1944 -1984 van de 1e, 2e en 3e kamer. De datum achter de naam is een ingang voor de arrestboeken (zie inventaris Gerechtshof ’s-Gravenhage 1945 - 1979 (3.03.81) inv. nr. 1052).
Bij de bij dagvaarding aangebrachte burgerlijke zaken kan men in principe op twee manieren te werk gaan om de arresten te vinden.
Begin met het zoeken van de naam van de appellant in de alfabetische klapper voor de jaren 1977 - 1984, die binnen de klapper jaarlijks met een nieuwe nummering begint en op de volgorde van inschrijving is geordend (zie inventaris Gerechtshof ’s-Gravenhage 1945 - 1979 (3.03.81) inv. nr. 1052).
Achter de naam treft men een verwijzing naar het nummer van de kamer, die de zaak heeft behandeld, en de datum van het arrest.
Met behulp van het jaartal en het nummer van de kamer vindt men het desbetreffende arrestboek (inv. nrs. 1036 - 1207).
Met behulp van de arrestdatum vindt men daarin het gezochte arrest.
of:
Begin met het zoeken van de naam van de appellant in het kaartsysteem van de klapperkaartjes voor de jaren 1981 - 1989 (inv. nrs 1209 - 1219). Onder de naam van de geïntimeerde treft men een verwijzing naar het rolnummer van de rolzaak.
Met behulp van het rolnummer, die numeriek zijn geordend, kan men door naar de rolkaart (inv. nrs 1220 - 1240). Daarop staat rechtsboven de datum van het eindarrest.
Met behulp van deze datum vindt men het desbetreffende arrestboek (inv. nrs. 1036 - 1207).
Met behulp van de arrestdatum vindt men daarin het gezochte arrest.
Vele stukken uit de oorspronkelijke roldossiers zijn op grond van handelingen 61 - 62, 64 - 66, 69 en 71 van de selectielijst vernietigd.
Gedeelde geschillen. Een institutioneel onderzoek naar het handelen van de rechterlijke macht vanaf 1950 (tekst R.P.B.A. Dingemans en R.W. Steensma) (Pivot-rapport nummer 124) – Rijksarchiefdienst/Pivot – ill. W.D. Küller, ISBN: 90-5909-022-5, ’s-Gravenhage 2001, 38.
1.3. Burgerlijke zaken aangebracht bij request
De beschikkingen (beschikkende in hoger beroep) vindt men terug in de serie requesten (inv. nrs. 1861 -2047). De requesten werden bij ontvangst ingeschreven in een inschrijvingsregister, waarbij ze gelijktijdig een requestnummer toegekend kregen (inv. nrs. 2052 - 2066).
Begin met het zoeken van de naam van de requestrant in de alfabetische klapper, die binnen de klapper jaarlijks met een nieuwe nummering begint en op de volgorde van inschrijving is geordend (inventarisnummers 2048 - 2051). Er is niet geklapperd op de naam van de gerequestreerde. In de linkerkolom staat onder het jaartal het nummer van het request en jaartal met de letteraanduiding van het arrondissement.
H=Den Haag; D=Dordrecht; M= Middelburg; R=Rotterdam. Dit heeft men niet nodig om het request op te zoeken.
Verder is in de rechterkolom het soort request vermeld.
Met behulp van het requestummer vindt men bij het desbetreffende jaar het requestdossier met daarin de beschikking op het request (inventarisnummers 1861 - 2047). Opmerkelijk is dat het onderwerp soms bovenaan de requesten zelf is vermeld.
De alimentatierequesten en de beroepen bedoeld in de Wetten van het medisch tuchtrecht (Staatsblad 1928, 222, artikelen 4 lid 2 en 4) en op het gebied van intellectuele eigendom w.o. Kwekersrecht zijn in tegenstelling tot de voorgaande inventaris van de periode 1945 - 1979 bij de serie requestdossiers te vinden (inv. nrs. 1861 - 2047).
1.4. Belastingzaken
Men kan op alfabet op naam van de belanghebbende (appellant) in twee verschillende kaartsystemen zoeken, t.w. het kaartsysteem van de afgedane zaken (inv. nrs. 3032 – 3052), respectievelijk het kaartsysteem van de vooraf of ter zitting ingetrokken zaken (inv. nrs. 3053 - 3083). Omdat men meestal niet weet of een zaak is afgedaan of ingetrokken, is het raadzaam om deze beide kaartsystemen te raadplegen.
In beide kaartsystemen staat rechtsboven het volgnummer, dat aan het beroepsschrift wordt toegekend, bestaande uit een uniek nummer en een jaartal.
Met het rolnummer kan men verder zoeken in de arresten. Het is van belang dat men op de kaart de zittingsdatum terugzoekt. Daarbij staat verder nog een E voor enkelvoudige kamer en een M voor de meervoudige kamer vermeld, terwijl een Romeinse cijfer aangeeft welk van de enkelvoudige of meervoudige kamers de zaak heeft behandeld. Achter dit nummer is soms het rolnummer weergegeven, dat van belang is om het arrest terug te vinden, dat op rolnummer bij de desbetreffende kamer gearchiveerd is. Anders moet gezocht worden op verschillende genoemde data van zitting. Met behulp van het rolnummer en de kameraanduiding kan men naar de uitspraak van de in beroep behandelde belastingzaak (inv. nrs. 3095 – 3303).
Selectie en vernietiging
Op dit archief zijn de volgende vernietigingslijsten van toepassing geweest: